【裁判字號】    88,訴,2163
【裁判日期】    890721
【裁判案由】    偽造文書
【裁判全文】
臺灣臺中地方法院刑事判決                        八十八年度訴字第二一六三號
    公  訴  人  臺灣臺中地方法院檢察署檢察官
    被      告  壬○○
                子○○
    右二人共同
右列被告因偽造文書案件，經檢察官提起公訴（八十八年度偵字第一一三四０號），
本院判決如左：
    主  文
壬○○、子○○共同連續偽造私文書，足以生損害於他人，各處有期徒刑參年。
    事  實
一、壬○○、子○○係夫妻關係，於民國（下同）八十六、八十七年間，共同在台中
    縣豐原市○○路三九五巷一號住處召集民間互助會，推由壬○○擔任會首，先後
    集四會，並輪流或共同主持開標程序，即（一）含會首共計十八會，期間自八十
    六年九月十日起至八十八年二月十日止，每會新台幣（下同）三萬元，標息內含
    ，於每月十日下午八時在上開台中縣豐原市○○路三九五巷一號處開標，以標單
    上所寫利息最高者得標（以上簡稱甲會），（二）含會首共計二十五會，期間自
    八十七年二月五日起至八十九年二月五日止，每會三萬元，標息內含，於每月五
    日下午八時在上開台中縣豐原市○○路三九五巷一號處開標，以標單上所寫利息
    最高者得標（以上簡稱乙會），（三）含會首共計二十五會，期間自八十七年六
    月二十日起至八十九年六月二十日止，每會三萬元，標息內含，於每月二十日下
    午八時在上開台中縣豐原市○○路三九五巷一號處開標，以標單上所寫利息最高
    者得標（以上簡稱丙會），（四）含會首共計十八會，期間自八十七年六月二十
    五日起至八十八年十一月二十五日止，每會一萬元，標息內含，於每月二十五日
    下午八時在上開台中縣豐原市○○路三九五巷一號處開標，以標單上所寫利息最
    高者得標（以上簡稱丁會）；詎壬○○、子○○意共同意圖為自己不法之所有，
    並基於概括之犯意聯絡，連續於附表一至四所示之時間，在上開地點，推由子○
    ○偽造得標名義人之標單，並填載如附表一至四所示之得標金額（標息金額），
    均參與競標而行使並得標，足以生損害於各附表所示之得標名義人及當時仍係活
    會之會員，使該等活會會員不知有詐，而如數交付壬○○、子○○應繳之活會會
    款，詐得如附表一至四所示之款項合計為六百三十一萬九千二百元。嗣於八十七
    年十一月間，甲會會員吳兆育、乙會會員李純陽分別得標，均無法取得會款，壬
    ○○、子○○並於八十七年十二月五日宣布停標，會員間相互查詢始得知上情。
二、案經酉○○○、申○○、未○○、丁○○、午○○、寅○○○、庚○○、己○○
    ○訴由臺灣臺中地方法院檢察署檢察官偵查起訴。
    理  由
一、訊據被告壬○○對於其自任會首召集前開四個民間互助會，至八十七年十一月間
    宣告停會等情均坦承不諱，惟矢口否認有何偽造文書及詐欺之犯行，並辯稱：伊
    未冒標及詐取會款云云，訊據被告子○○除辯稱：附表三編號三部分有經實際參
    加人戊○○同意借標，附表四編號三、四部分係因會員鄭素幸、曾裕玲退會，由
    其承接始以該二人名義得標云云外，對於其餘事實均坦承不諱。
二、經查：
（一）被告二人確有冒用如附表一所示之會員名義得標，而詐得如附表一所示之金額
      等情，業據被告子○○供明在卷，核與證人陳玉仙於偵查中所證：「（問：八
      六、九、十有無加會？）無」、「他（按指壬○○）根本未來向我召會）」等
      語（見偵查卷第八十五頁），證人曾裕玲於偵查中證稱：「（問：八十七年四
      月十日是否有標三千五百？）無」、「（問：光前在此會說八十七年四月十日
      你標三千五百，他有無告知此事？）無」等語（見同上卷第八十四頁背面、第
      八十五頁），證人吳沙華於偵查中證稱：「我均沒有跟他們的會，．．．但為
      何會單上會有我的名字我不知情」、「（問：八十六年十一月十日你有無去標
      九月十日的那會？）無」等語（見同上卷第九十六頁背面、第九十七頁）、證
      人蔡金松於偵查中證稱：「（問：八十六年十二月十日有無去標會？）無」等
      語（見同上卷第九十七頁），證人楊生於偵查中證稱：「（問：八十七年三月
      十日你有無去標九月十日的會？）無，我均有開票給他」等語（見同上卷第九
      十七頁），證人李純陽於偵查中證稱：「（問：八十七年六月十日你有無去標
      會？）無」等語（見同上卷第九十七頁），證人卯○○於本院審理時證稱：「
      八十七年二月十日我沒有去標會，是被被告冒標」等語（見本院八十九年四月
      二十六日審判筆錄）等語相符，復有互助會簿（甲會，含得標順序名單）影本
      在卷可稽，堪以採信確係實情。至於告訴人雖指稱，八十七年四月十日被告係
      冒告訴人午○○之名義得標等語，惟此為被告子○○所否認，並堅稱其係冒曾
      裕玲之名義得標，告訴人所提之會簿所載午○○應筆誤等語，並提出其互助會
      簿影本為證，按被告子○○既已自承八十七年四月十日該次確係冒標等語，則
      其係冒用午○○或曾裕玲之名義，對於其罪責及民事責任均無影響，則其當無
      掩飾之必要，是其所辯應係事實，堪以採信，告訴人所指尚有誤會。
（二）被告二人確有冒用如附表二所示之會員名義得標，而詐得如附表二所示之金額
      等情，業據被告子○○供明在卷，核與告訴人等八人及證人丑○○於偵查中所
      指、證述之情節相符，並有互助會簿（乙會，含得標順序名單）影本一份在卷
      可稽，亦堪採信。
（三）被告二人確有冒用如附表三編號一、二號所示之會員名義得標，而詐得如附表
      三編號一、二號所示之金額等情，業據被告子○○供明在卷，並有互助會簿（
      丙會，含得標順序名單）影本一份在卷，雖被告子○○於本院初訊時辯稱有徵
      得證人陳玉仙、陳錫俊之同意云云，惟證人陳玉仙、陳錫俊於偵查中所證：「
      （問：八七、六、二十的會有無參加？）無」等語（見偵查卷第八十五頁背面
      ），其等二人既未參加丙會，豈有可能同意借標？足見被告子○○所辯有徵得
      同意云云，顯非事實，要無可採；再者，被告子○○對於該如附表三編號三所
      示之會係由其所標一節並不否認，僅辯稱有徵得戊○○之同意才標的云云，然
      證人戊○○於偵查中證稱：「他們在八十七年十一月間時有打電話給我說辰○
      ○的會借他標，但我不同意，他還是標」等語（見同上卷第一四三頁），足見
      被告子○○所辯有徵得同意云云，顯非事實，亦不足取。證人戊○○於本院審
      理時雖改稱：「丙會，未開標之前，我也有同意她標」等語（見本院八十九年
      六月二日審判筆錄），核與其於偵查中所述不符，應係事後迴護被告之詞，尚
      無可採。
（四）被告二人確有冒用如附表四所示之會員名義得標，而詐得如附表四所示之金額
      等情，業據被告子○○供明在卷，被告子○○僅辯稱鄭素幸、曾裕玲事後退會
      由伊承接始投標而得標等語，按被告子○○確有冒用癸○○之名義參加丁會並
      冒標等情，業據證人癸○○到庭證述明確（見本院八十九年五月十日審判筆錄
      ），而被告子○○確有冒用吳啟田之名義參加丁會並冒標等情，業據證人吳啟
      田於偵查中證述無訛（見偵查卷第一一三頁背面），再曾裕玲原有參加丁會後
      來於八十七年十一月間退會等情，雖據證人曾裕玲於偵查中證述屬實（見偵查
      卷第八十五頁），惟按據被告所供鄭素幸係自丁會之第三會（即八十七年八月
      起）退會，而該丁會之第三會（八十七年八月二十五日）係由被告冒用吳啟田
      之名義得標、第四會隨即以鄭素幸之名義參與投標並得標，第五會則向戊○○
      借標（名義人為辰○○），而證人曾裕玲係八十七年十一月退會，被告旋即於
      該第六會（八十七年十一月二十五日）以曾裕玲名義參與投標而得標等情，有
      被告所提互助會簿（丁會，含得標順序名單）影本一份在卷可參，如再加上前
      以會首名義及冒用癸○○名義得標之部分觀之，被告二人於丁會開標所得會款
      ，全部由其等二人所取得，並未有分文交付會員，足見被告子○○所稱由其承
      接並繳納會款云云，顯與事實不符。又被告於鄭素幸、曾裕玲退會後，非但未
      告知其他會員此一情事，且當時（即八十七年八月間）被告已多次冒標會員而
      詐得會款，足見其經濟狀況不佳，豈有能力承接會員之活會，而其自鄭素幸、
      曾裕玲退會後，並未有繼續繳納活會會款之情事，已如前述，是其同意鄭素幸
      、曾裕玲退會，且未將實情告知其他會員，應僅係為方便其冒用該等二人名義
      投標而詐得標金，益見有為自己不法所有之意圖甚明，茲被告子○○既未經鄭
      素幸、曾裕玲之同意，而以其等二人名義參與投標並得標之行為，自仍屬冒標
      行為，被告子○○上開所辯，自無足採。
（五）又被告二人自始均參與上開四互助會之開標及收取會款等情，業據告訴人及證
      人等指、證述甚詳，即被告於壬○○於偵查中關於何人是活會、何人有退會、
      何人為借標等情均知之甚稔，並自承所得款項有用以填補虧損，此觀之該訊問
      筆錄至明（見偵查卷第二十五頁、第三十三頁背面），足見上開四個互助會，
      確係由被告二人所共同經營，所得款項被告壬○○並用以填補其經營工廠之虧
      損，自非僅係出名而己，縱其非親自偽造標單，亦難卸其責，是被告壬○○事
      後諉稱會均由被告子○○所處理，伊不知情並未冒標云云，即顯與實情不符，
      應係卸責之詞，尚無可取。
（六）此外，復有互助會負債表影本一件、月報表影本二張、信函影本一件、承諾書
      影本一件、同意書影本一件附卷可資佐證。
（七）綜上所述調查結果，被告二人確有如事實欄所示之偽造私文書後進而行使並詐
      欺取財行為，其等二人所辯，無非係屬事後卸責之詞，並無可採，本件事證明
      確，被告二人之右開犯行，均已足以證明。
三、按被告二人偽造「陳玉仙」、「吳沙華」、「蔡金松」、「卯○○」、「楊生」
    、「曾裕玲」、「李純陽」、「乙○○」、「丙○○」、「丑○○」、「陳錫俊
    」、「辰○○」、「癸○○」、「吳啟田」、「鄭素幸」等名義之標單，其上填
    載競標利息之金額，依民間互助會之習慣，足以表示願出之利息以標取會款之意
    思，依刑法第二百二十條第一項之規定，以文書論。是核被告二人所為，均係犯
    第二百十六條、第二百二十條第一項、第二百十條之行使偽造私文書罪、同法第
    三百三十九條第一項之詐欺取財罪。被告二人間，有犯意聯絡及行為分擔，均為
    共同正犯。被告二人偽造署押之行為為偽造私文書之部分行為，不另論罪。其偽
    造私文書後持之以行使，偽造之低度行為應為行使偽造私文書之高度行為所吸收
    ，亦不另論罪。被告每次得標後，同時向多名活會會員詐得活會會款之行為，均
    係一行為而同時觸犯數罪名，為同種想像競合犯，均應從一重處斷；被告先後十
    七次之行使偽造文書之行為、先後十七次之詐欺取財行為，均時間緊接，所犯罪
    名相同，顯係基於概括之犯意為之，為連續犯，爰依刑法第五十六條之規定，以
    一罪論，並分別加重其刑；所犯連續詐欺取財罪與連續行使偽造私文書罪間，有
    方法結果之牽連關係，為牽連犯，應依刑法第五十五條之規定，從較重之行使偽
    造私文書罪論處。公訴人雖未敘及附表一編號四號、附表二編號一、二號、附表
    編號一、三、四號部分之犯行，惟此部分與起訴部分，有裁判上一罪關係，業如
    前述，自為起訴效力所及，本院應一併審究。爰審酌被告犯罪之動機、目的、手
    段，所詐得之金額高達六百三十一萬九千二百元、犯罪所生之危害程度不輕、甲
    會不含會首共計開標十四次（最後一次由吳兆育得標未取得會款）、被告二人即
    冒標七次（且從第二會即會首外之第一次開標起即陸續冒標），乙會不含會首共
    計開標九次（最後一次由李純陽得標未取得會款）、被告二人冒標三次（且從第
    二會即會首外之第一次開標起即陸續冒標），丙會不含會首共計開標五次，被告
    二人即冒標三次（且從第二會即會首外之第一次開標起即陸續冒標），丁會不含
    會首共計開標五次，被告二人即冒標四次（另外一次借標），上開四個互助會如
    再加上借標部分，幾乎均由被告二人領取花用及其犯罪後坦承部分犯行、與部分
    被害人簽立和解書（有和解書影本在卷，惟據被害人曾裕玲到庭證稱被告二人於
    簽立和解書後並未照和解內容履行等語）、迄未清償告訴人等所受之損害等一切
    情狀，分別量處如主文所示之刑。被告二人上開所偽造之標單，均遭被告子○○
    丟棄而已費失等情，業據被告子○○供明在卷（見本院八十八年十二月十日審判
    筆錄），爰不另就偽造標單上「陳玉仙」、「吳沙華」、「蔡金松」、「卯○○
    」、「楊生」、「曾裕玲」、「李純陽」、「乙○○」、「丙○○」、「丑○○
    」、「陳錫俊」、「辰○○」、「癸○○」、「吳啟田」、「鄭素幸」之署押為
    沒收之諭知，併予說明。
四、公訴意旨另以：被告壬○○、子○○明知陳玉仙、吳沙華等二人未參加甲會，陳
    玉仙、陳錫俊等二人未參加丙會，吳啟田未參加丁會，猶於甲、丙、丁會互助會
    起會時冒用「陳玉仙」、「吳沙華」、「陳錫俊」、「吳啟田」等四人名義為互
    助會會員，分別記載在各互助會簿之會員名單，再交付各會員而據以行使，足以
    生損於陳玉仙、吳沙華、陳錫俊、吳啟田及甲、丙、丁會會員，因認被告二人此
    部之行為，亦涉犯刑法第二百十六條、第二百十條之行使偽造私文書罪嫌等語。
    惟按偽造私文書，以無制作權人制作他人名義之文書為要件，如行為人對於此種
    文書本有制作權，縱令其制作內容虛偽，亦無刑法第二百十條之適用（最高法院
    三十一年上字第二一二四號判例參照），又互助會簿本係由會首制作而發給各會
    員保存，故而會首自係互助會簿之有權制作者，應無疑問，故而，本件被告壬○
    ○自任會首，召集前開四個互助會，製作互助會簿發交給各會員，縱有如公訴人
    所指之記載不實，參酌前開說明，因其係有權制作並非制作他人之文書，其制作
    行為尚無刑法第二百十條之適用，則其交付各會員之行為，自亦不得論以刑法第
    二百十六條之罪，然公訴人認此部分與前開論罪科刑部分，有裁判上一罪關係，
    爰不另為無罪之諭知，附此敘明。
據上論斷，應依刑事訴訟法第二百九十九條第一項前段，刑法第二十八條、第五十六
條、第二百十六條、第二百二十條第一項、第二百十條、第三百三十九條第一項、第
五十五條，罰金罰鍰提高標準條例第一條前段，判決如主文。
中    華    民    國      八十九      年      七      月     二十一     日
                                        法  官    李  國  增
右正本證明與原本無異。
如不服本判決，應於送達後十日內向本院提出上訴狀（須附繕本），上訴於台灣高等
法院台中分院。
                                        書記官
中    華    民    國      八十九      年      七      月     二十一     日
附錄法條：
刑法第二百十條：
偽造、變造私文書，足以生損害於公眾或他人者，處五年以下有期徒刑。
刑法第二百十六條：
行使第二百十條至第二百十五條之文書者，依偽造、變造文書或登載不實事項或使登
載不實事項之規定處斷。
刑法第三百三十九條第一項：
意圖為自己或第三人不法之所有，以詐術使人將本人或第三人之物交付者，處五年以
下有期徒刑、拘役或科或併科一千元以下罰金。
┌───────────────────────────────────┐
│附表一（甲會部分）：                                                  │
├──┬──────┬─────┬────┬────┬─────────┤
│編號│時       間 │得標名義人│得標金額│詐得金額│備             註 │
├──┼──────┼─────┼────┼────┼─────────┤
│ 一 │八十六年十月│陳玉仙    │新台幣  │新台幣  │十八會，其中「吳沙│
│    │十日        │（壬○○、│四千一百│三十八萬│華」係壬○○、陳淑│
│    │            │子○○冒用│元      │八千五百│敏所參加、無遭詐欺│
│    │            │陳玉仙名義│        │元      │之虞，應予扣除（死│
│    │            │參加互助會│        │        │會即會首部分亦應扣│
│    │            │及得標）  │        │        │除），尚十五位活會│
│    │            │          │        │        │，每位應繳納會款二│
│    │            │          │        │        │萬五千九百元，合計│
│    │            │          │        │        │三十八萬八千五百元│
├──┼──────┼─────┼────┼────┼─────────┤
│ 二 │八十六年十一│吳沙華    │新台幣  │新台幣  │死會部分應予扣除，│
│    │月十日      │（壬○○、│四千五百│三十八萬│尚餘十五位活會，每│
│    │            │子○○冒用│元      │二千五百│位應繳納之會款二萬│
│    │            │吳沙華名義│        │元      │五千五百元，合計三│
│    │            │參加互助會│        │        │十八萬二千五百元。│
│    │            │及得標）  │        │        │                  │
├──┼──────┼─────┼────┼────┼─────────┤
│ 三 │八十六年十二│蔡金松    │新台幣  │新台幣  │死會部分應予扣除，│
│    │月十日      │（壬○○、│四千七百│三十七萬│尚餘十五位活會，每│
│    │            │子○○冒用│元      │九千五百│位應繳納之會款二萬│
│    │            │蔡金松名義│        │元      │五千三百元，合計三│
│    │            │得標）    │        │        │十七萬九千五百元，│
│    │            │          │        │        │（含活會蔡金松）。│
├──┼──────┼─────┼────┼────┼─────────┤
│ 四 │八十七年二月│卯○○    │新台幣  │新台幣  │死會部分應予扣除，│
│    │十日        │（壬○○、│三千五百│三十七萬│尚餘十四位活會，每│
│    │            │子○○冒用│元      │一千元  │位應繳納之會款二萬│
│    │            │卯○○名義│        │        │六千五百元，合計三│
│    │            │得標）    │        │        │十七萬一千元，（含│
│    │            │          │        │        │活會蔡金松、卯○○│
│    │            │          │        │        │，不含死會戊○○）│
├──┼──────┼─────┼────┼────┼─────────┤
│ 五 │八十七年三月│楊  生    │新台幣  │新台幣  │死會部分應予扣除，│
│    │十日        │（壬○○、│三千五百│三十七萬│尚餘十四位活會，每│
│    │            │子○○冒用│元      │一千元  │位應繳納之會款二萬│
│    │            │楊生名義得│        │        │六千五百元，合計三│
│    │            │標）      │        │        │十七萬一千元，（含│
│    │            │          │        │        │活會蔡金松、卯○○│
│    │            │          │        │        │、楊生，不含死會林│
│    │            │          │        │        │郁慈）。          │
├──┼──────┼─────┼────┼────┼─────────┤
│ 六 │八十七年四月│曾裕玲    │新台幣  │新台幣  │死會部分應予扣除，│
│    │十日        │（壬○○、│三千五百│三十七萬│尚餘十四位活會，每│
│    │            │子○○冒用│元      │一千元  │位應繳納之會款二萬│
│    │            │曾裕玲名義│        │        │六千五百元，合計三│
│    │            │得標）    │  │        │十七萬一千元，（含│
│    │            │          │        │        │活會蔡金松、卯○○│
│    │            │          │        │        │、楊生、曾裕玲，不│
│    │            │          │        │        │含死會戊○○）。  │
├──┼──────┼─────┼────┼────┼─────────┤
│ 七 │八十七年六月│李純陽    │新台幣  │新台幣  │死會部分應予扣除，│
│    │十日        │（壬○○、│三千二百│三十四萬│尚餘十三位活會，每│
│    │            │子○○冒用│元      │八千四百│位應繳納之會款二萬│
│    │            │李純陽名義│        │元      │六千八百元，合計三│
│    │            │得標）    │        │        │十四萬八千四百元，│
│    │            │          │        │        │（含活會蔡金松、廖│
│    │            │          │        │        │阿全、楊生、曾裕玲│
│    │            │          │        │        │、李純陽，不含死會│
│    │            │          │        │        │戊○○、阿松消防器│
│    │            │          │        │        │林【甲○○參加】）│
├──┴──────┴─────┴────┴────┴─────────┤
│                                 合計詐得新台幣二百六十一萬一千九百元 │
└───────────────────────────────────┘
┌───────────────────────────────────┐
│附表二（乙會部分）：                                                  │
├──┬──────┬─────┬────┬────┬─────────┤
│編號│時       間 │得標名義人│得標金額│詐得金額│備             註 │
├──┼──────┼─────┼────┼────┼─────────┤
│ 一 │八十七年三月│乙○○    │新台幣  │新台幣  │除會首外，尚餘活會│
│    │五日        │（壬○○、│四千二百│六十一萬│二十四會，每會應繳│
│    │            │子○○冒用│元      │九千二百│會款二萬五千八百元│
│    │            │乙○○名義│        │元      │，合計六十一萬九千│
│    │            │得標）    │      │        │二百元            │
├──┼──────┼─────┼────┼────┼─────────┤
│ 二 │八十七年八月│丙○○    │新台幣  │新台幣  │死會部分應予扣除，│
│    │五日        │（壬○○、│四千二百│五十一萬│尚餘二十位活會，每│
│    │            │子○○冒用│元      │六千元  │位應繳納之會款二萬│
│    │            │丙○○名義│        │        │五千八百元，合計五│
│    │            │得標）    │        │        │十一萬六千元（死會│
│    │            │          │        │        │為辛○○、林芳美、│
│    │            │          │        │        │戊○○、巳○○及會│
│    │            │          │        │        │首壬○○）        │
├──┼──────┼─────┼────┼────┼─────────┤
│ 三 │八十七年十月│丑○○    │新台幣  │新台幣  │死會部分應予扣除，│
│    │五日        │（壬○○、│三千九百│四十九萬│尚餘十九位活會，每│
│    │            │子○○冒用│元      │五千九百│位應繳納之會款二萬│
│    │            │丑○○名義│        │元      │六千一百元，合計四│
│    │            │得標）    │        │        │十九萬五千九百元，│
│    │            │          │        │        │（死會為辛○○、林│
│    │            │          │        │        │芳美、戊○○、賴明│
│    │            │          │        │        │照、陳玉仙及會首陳│
│    │            │          │        │        │光前）。          │
├──┴──────┴─────┴────┴────┴─────────┤
│                                 合計詐得新台幣一百六十三萬一千一百元 │
└───────────────────────────────────┘
┌───────────────────────────────────┐
│附表三（丙會部分）：                                                  │
├──┬──────┬─────┬────┬────┬─────────┤
│編號│時       間 │得標名義人│得標金額│詐得金額│備             註 │
├──┼──────┼─────┼────┼────┼─────────┤
│ 一 │八十七年八月│陳錫俊    │新台幣  │新台幣  │除會首外，尚餘活會│
│    │二十日      │（壬○○、│四千五百│五十八萬│二十二會，惟「陳玉│
│    │            │子○○冒用│元      │六千五百│仙」為壬○○、陳淑│
│    │            │陳錫俊名義│        │元      │敏所參加，無遭詐欺│
│    │            │參加互助會│        │        │之虞，應予扣除，故│
│    │            │及得標）  │        │        │餘活會二十一會，每│
│    │            │          │        │        │會應繳會款二萬五千│
│    │            │          │        │        │五百元，合計為五十│
│    │            │          │        │        │三萬五千五百元（死│
│    │            │          │        │        │會為巳○○及會首陳│
│    │            │          │        │        │光前）            │
├──┼──────┼─────┼────┼────┼─────────┤
│ 二 │八十七年九月│陳玉仙    │新台幣  │新台幣  │死會部分應予扣除，│
│    │二十日      │（壬○○、│四千九百│五十二萬│尚餘二十一位活會，│
│    │            │子○○冒用│元      │五千一百│每位應繳納之會款二│
│    │            │陳玉仙名義│        │元      │萬五千一百元，合計│
│    │            │參加互助會│        │        │五十二萬七千一百元│
│    │            │及得標）  │        │        │（死會巳○○及會首│
│    │            │          │        │        │壬○○，陳錫俊為陳│
│    │            │          │        │        │光前、子○○所參加│
│    │            │          │        │        │，無遭詐欺之虞）  │
├──┼──────┼─────┼────┼────┼─────────┤
│ 三 │八十七年十一│辰○○    │新台幣  │新台幣  │死會部分應予扣除，│
│    │月二十日    │（壬○○、│五千三百│四十九萬│尚餘二十位活會，每│
│    │            │子○○冒用│元      │四千元  │位應繳納之會款二萬│
│    │            │辰○○名義│        │        │萬四千七百元，合計│
│    │            │得標，本會│        │        │四十九萬四千元（死│
│    │            │實際由林郁│        │        │會為巳○○、戴茂發│
│    │            │慈以辰○○│        │        │及會首壬○○，陳玉│
│    │            │名義參加）│        │        │仙、陳錫俊二人名義│
│    │            │          │        │        │為壬○○、子○○所│
│    │            │          │        │        │參加無遭詐欺之虞）│
├──┴──────┴─────┴────┴────┴─────────┤
│                                 合計詐得新台幣一百六十萬五千六百元   │
└───────────────────────────────────┘
┌───────────────────────────────────┐
│附表四（丁會部分）：                                                  │
├──┬──────┬─────┬────┬────┬─────────┤
│編號│時       間 │得標名義人│得標金額│詐得金額│備             註 │
├──┼──────┼─────┼────┼────┼─────────┤
│ 一 │八十七年七月│癸○○    │新台幣  │新台幣  │除會首外，尚餘活會│
│    │二十五日    │（壬○○、│一千六百│十二萬六│十六會，惟「吳啟田│
│    │            │子○○冒用│元      │千元    │」為壬○○、子○○│
│    │            │癸○○名義│        │        │所參加，無遭詐欺之│
│    │            │參加互助會│        │        │虞，亦應扣除，共計│
│    │            │及得標）  │        │        │餘十五會活會，每會│
│    │            │          │        │        │應繳納會款八千四百│
│    │            │          │        │        │元，合計為十二萬六│
│    │            │          │        │        │千元。            │
├──┼──────┼─────┼────┼────┼─────────┤
│ 二 │八十七年八月│吳啟田    │新台幣  │新台幣  │除會首外，尚餘活會│
│    │二十五日    │（壬○○、│一千七百│十一萬六│十五會，惟會員「鄭│
│    │            │子○○冒用│元      │千二百元│素幸」已退會，無遭│
│    │            │吳啟田名義│        │        │詐欺之虞，應予扣除│
│    │            │參加互助會│        │        │，尚餘十四位活會會│
│    │            │及得標）  │        │        │員，每會應繳納八千│
│    │            │          │        │        │三百元，合計十一萬│
│    │            │          │        │        │六千二百元。      │
├──┼──────┼─────┼────┼────┼─────────┤
│ 三 │八十七年十一│鄭素幸    │新台幣  │新台幣  │除會首外，尚餘活會│
│    │月二十五日  │（壬○○、│八百元  │十二萬八│十四會，每會應繳納│
│    │            │子○○冒用│        │千八百元│九千二百元，合計為│
│    │            │鄭素幸名義│        │        │十二萬八千八百元。│
│    │            │得標，鄭素│        │        │                  │
│    │            │幸原有參加│        │        │                  │
│    │            │，後來退會│        │        │                  │
│    │            │，壬○○、│        │        │            │
│    │            │子○○即予│        │        │                  │
│    │            │冒標）    │        │        │                  │
├──┼──────┼─────┼────┼────┼─────────┤
│ 四 │八十七年十一│曾裕玲    │新台幣  │新台幣  │除會首外，尚餘活會│
│    │月二十五日  │（壬○○、│一千七百│九萬九千│十二會，每會應繳納│
│    │            │子○○冒用│元      │六百元  │八千三百元，合計為│
│    │            │曾裕玲名義│        │        │九萬九千六百元。  │
│    │            │得標，曾裕│        │        │                  │
│    │            │玲原有參加│        │        │                  │
│    │            │，後來退會│        │        │                  │
│    │            │，壬○○、│        │        │                  │
│    │            │子○○即予│        │        │                  │
│    │            │冒標）    │        │        │                  │
├──┴──────┴─────┴────┴────┴─────────┤
│                                 合計詐得新台幣四十七萬零六百元       │
└───────────────────────────────────┘


司法院資訊處製作；財團法人民間司法改革基金會備份。
